【裁判字號】    98,毒抗,216
【裁判日期】    980227
【裁判案由】    聲請觀察勒戒
【裁判全文】
臺灣高等法院臺中分院刑事裁定         98年度毒抗字第216號
抗  告  人
即  被  告  甲○○
上列抗告人因聲請觀察勒戒案件，不服臺灣苗栗地方法院中華民
國98年1月9日裁定（98年度毒聲字第4號）提起抗告，本院裁定
如下：
    主  文
抗告駁回。
    理  由
一、聲請意旨略以：被告甲○○前因違反毒品危害防制條例案件
    ，送經觀察、勒戒後，於民國（下同）89年7月17日因認無
    繼續實施用毒品之傾向出監，並由台灣苗栗地方法院檢察署
    檢察官以89年度毒偵字第1360號為不起訴處分。詎猶不知悔
    改，復基於施用第一級毒品之犯意，於97年9月6日15時許為
    警採集尿液檢體時往前回溯26小時內之某時，在不詳之處所
    ，施用第一級毒品海洛因1次。嗣為警於97年9月6日上午11
    時10分許，在苗栗縣苗栗市○○街302巷1號搜索查獲。訊據
    被告矢口否認施用第一級毒品之犯行，惟查，被告之尿液檢
    體經送檢驗後，結果呈嗎啡陽性反應之事實，有詮昕科技股
    份有限公司97年11月24日出具之濫用藥物尿液檢驗報告1紙
    附卷可稽，是被告施用第一級毒品之犯行明確。爰依毒品危
    害防制條例第20條第3項、第1項及觀察勒戒處分執行條例第
    3條第1項，聲請裁定將被告送勒戒處所觀察、勒戒云云。
二、按犯施用第一級、第二級毒品之罪者，檢察官應聲請法院裁
    定令被告入戒治處所觀察、勒戒，其期間不得逾2月；依前
    項規定為觀察、勒戒或強制戒治執行完畢釋放後，5年後再
    犯第10條之罪者，適用本條前2項之規定，毒品危害防制條
    例第20條第1項、第3項分別定有明文。本件抗告人即被告（
    下稱被告）甲○○前因施用毒品案件，經送觀察、勒戒後，
    認無繼續施用毒品之傾向，於89年7月17日釋放，並經臺灣
    苗栗地方法院檢察署檢察官於89年7月20日為不起訴處分確
    定。詎仍不知悔改，復基於施用第一級毒品之犯意，於前次
    觀察勒戒執行完畢釋放5年後之97年9月6日15時許採尿回溯
    26小時內某時，在不詳地點，施用第一級毒品海洛因，嗣於
    97年9月6日上11時10分許，為苗栗縣警察局苗栗分局員警持
    搜索票，於苗栗縣苗栗市○○街302巷1號執行搜索查獲，被
    告於97年9月6日為警採集之尿液送檢驗結果，呈嗎啡陽性反
    應，此有詮昕科技股份有限公司於97年11月24日出具之濫用
    藥物尿液檢驗報告附卷可稽，是被告施用第一級毒品之犯行
    ，已堪認定。原審依毒品危害防制條例第20條第3項、第1項
    及觀察勒戒處分執行條例第3條第1項，裁定令被告入勒戒處
    所觀察、勒戒，其期間不得逾2月云云，經核於法並無違誤
    。至被告抗告意旨雖否認有施用海洛因之犯行，辯稱其係因
    97年8、9月進行膽結石手術所影響，而導致產生尿液有嗎啡
    陽性反應云云。然查被告係於97年8月11日在署立苗栗醫院
    住院開刀，業據被告於警詢時自承在卷，而本件被告係於97
    年9月6日為警採尿，時間相距約有1月之久，是其尿液檢出
    嗎啡陽性反應，應非上開手術所致；至被告雖另辯稱其於97
    年9月間曾進行第2次手術云云，惟並未舉出任何證據以實其
    說；況苟其確有於採尿之數日前接受手術，何以於警詢及偵
    查時均未提及？益見被告上開所辯顯係飾卸之詞，不足採信
    。準此，被告既有施用第一級毒品海洛因之犯行，則原裁定
    依上開規定裁定令被告入勒戒處所觀察勒戒，於法洵屬有據
    。被告抗告意旨徒憑己見，任意指摘原裁定不當，難認有理
    由，應予駁回。
三、據上論結，應依刑事訴訟法第412條，裁定如主文。
中    華    民    國     98    年    2    月    27    日
            刑事第八庭  審判長法  官  羅  得  村
                              法  官  張  靜  琪
                              法  官  劉  榮  服
以上正本證明與原本無異。
不得再抗告。
                              書記官  江  玉  萍
中    華    民    國     98    年    2    月    27    日


司法院資訊處製作；財團法人民間司法改革基金會備份。
